臺灣桃園地方法院刑事裁定　　　　　96年度交聲簡再字第3號
再審聲請人
即受判決人　甲○○
上列聲請人即受判決人因過失傷害案件，對於本院96年度交簡上
字第191 號中華民國96年11月22日確定判決，聲請再審，本院裁
定如下：
    主  文
再審之聲請駁回。
    理  由
一、聲請意旨略以：(一)聲請人原來停車在電線桿前看農夫插秧，
    回過頭來看到告訴人王懷忠（聲請書載為「原告」）人車倒
    在快車道無人理很危險，聲請人才拉告訴人坐起來，遭告訴
    人拒絕，並誣賴聲請人撞到他，假如是聲請人撞到告訴人，
    聲請人大可從容離開，也不會留下任何蹤跡；(二)是告訴人在
    警詢時稱不要告聲請人，聲請人受到詐欺，才為95年2 月21
    日之警詢陳述；(三)照片上顯示聲請人的車輛是向左沒錯，但
    聲請人不是要進入快車道而刻意將方向盤左打，是聲請人要
    下車去扶告訴人，手握著方向盤順勢轉過來；(四)聲請人並無
    在審理中陳稱車禍發生後曾與告訴人達成協議，由其出面向
    保險公司偽稱自己是肇事者，並依此為告訴人申請強制責任
    險保險理賠，判決書這樣寫不是事實；(五)原審96年9 月19日
    準備程序筆錄所記載都不實在，審判長在96年10月23日、96
    年11月8 日審判時有問被告在審理時所述是否實在，聲請人
    有說實在，但是聲請人事後閱卷時看到審判筆錄有記載你在
    本院行準備程序時所述是否實在，並寫實在，這不是事實云
    云（聲請意旨全文詳如附件刑事再審聲請狀所載，該聲請狀
    第2至9頁為抄寫原確定判決書之內容）。
二、按有罪之判決確定後，有下列情形之一者，為受判決人之利
    益，得聲請再審︰一原判決所憑之證物已證明其為偽造或變
    造者；二原判決所憑之證言、鑑定或通譯已證明其為虛偽者
    ；三受有罪判決之人，已證明其係被誣告者；四原判決所憑
    之通常法院或特別法院之裁判已經確定裁判變更者；五參與
    原判決或前審判決或判決前所行調查之法官，或參與偵查或
    起訴之檢察官，因該案件犯職務上之罪已經證明者；六因發
    現確實之新證據，足認受有罪判決之人應受無罪、免訴、免
    刑或輕於原判決所認罪名之判決者。前項第一款至第三款及
    第五款情形之證明，以經判決確定，或其刑事訴訟不能開始
    或續行非因證據不足者為限，得聲請再審，刑事訴訟法第42
    0 條第1 項、第2 項定有明文。又按刑事訴訟法第420 條第
    1 項第6 款所謂確實之新證據，固非以絕對不須經過調查程
    序為條件，但必須可認為確實足以動搖原確定判決而為受判
    決人有利之判決者為限；倘受判決人因對有利之主張為原確
    定判決所不採，事後提出證明，以圖證實在原確定判決前所
    為有利之主張為真實或聲請傳訊證人，既非判決後發現之新
    證據，且為聲請人於判決前所明知，自不能謂為再審之理由
    ，最高法院41年台抗字第1 號、50年台抗字第104 號分別著
    有判例可資參照。
三、經查：聲請意旨所執上開(一)(二)理由，原審業已詳加審酌證人
    即告訴人王懷忠之證述，及卷附現場照片之內容，認被告之
    辯詞不可採等情，已於判決書內詳細敘明，有本院96年度簡
    上字第191 號刑事決書在卷可憑；聲請意旨所執(三)(四)理由，
    僅重對原審已認定之事實空言爭執，並未具體表明有何符合
    刑事訴訟法第420 條第1 項各款或第421 條所列之情形；而
    聲請意旨所執上開(五)理由，僅係聲請人爭執原審準備程序筆
    錄之記載，並未具體表明有何符合刑事訴訟法第420 條第1
    項各款或第421 條所列之情形，況原判決並未引用準備程序
    筆錄所載被告之陳述，亦難認與原確定判決事實之認定有何
    關連；按諸前揭刑事訴訟法得聲請再審之規定，該等理由之
    證明，以經判決確定，或其刑事訴訟不能開始或續行非因證
    據不足者為限，始得聲請再審。聲請人以原確定判決所憑之
    證言係虛偽者或其係遭誣告暨準備程序之筆錄記載有誤等情
    節，而主張得提起再審，均係基於其自行認定使然，顯未符
    上開法定之再審事由至明。綜上，聲請人所提聲請再審理由
    ，核其性質，僅屬對於原確定判決就告訴人證述內容之取捨
    意見，及單憑己意所為之相反評價或質疑，要與刑事訴訟法
    第420 條第1 項各款所定之再審要件並不相符，是本件再審
    之聲請所執之理由皆非屬法定之再審事由，其聲請為無理由
    ，應予駁回。
四、爰依刑事訴訟法第434 條第1 項，裁定如主文。
中　　華　　民　　國　　96　　年　　12　　月　　13　　日
                  刑事第九庭  審判長法  官  游紅桃
                                    法  官  何燕蓉
                                    法  官  蘇琬能
以上正本證明與原本無異。
如不服本裁定，應於裁定送達後5 日內向本院提出抗告狀。
　　　　　　　　　　　　　　　      書記官　許家慧
中　　華　　民　　國　　96　　年　　12　　月　　13　　日
